<?xml version='1.0' encoding='utf-8'?>
<verb default="athghróig" disambig="">
  <verbalNoun default="athghróigeadh" />
  <verbalAdjective default="athghróigthe" />
  <tenseForm default="athghróig" tense="Past" dependency="Indep" person="Base" />
  <tenseForm default="athghróigeamar" tense="Past" dependency="Indep" person="Pl1" />
  <tenseForm default="athghróigeadar" tense="Past" dependency="Indep" person="Pl3" />
  <tenseForm default="athghróigeadh" tense="Past" dependency="Indep" person="Auto" />
  <tenseForm default="athghróig" tense="Past" dependency="Dep" person="Base" />
  <tenseForm default="athghróigeamar" tense="Past" dependency="Dep" person="Pl1" />
  <tenseForm default="athghróigeadar" tense="Past" dependency="Dep" person="Pl3" />
  <tenseForm default="athghróigeadh" tense="Past" dependency="Dep" person="Auto" />
  <tenseForm default="athghróigeadh" tense="PastCont" dependency="Indep" person="Base" />
  <tenseForm default="athghróiginn" tense="PastCont" dependency="Indep" person="Sg1" />
  <tenseForm default="athghróigteá" tense="PastCont" dependency="Indep" person="Sg2" />
  <tenseForm default="athghróigimis" tense="PastCont" dependency="Indep" person="Pl1" />
  <tenseForm default="athghróigidís" tense="PastCont" dependency="Indep" person="Pl3" />
  <tenseForm default="athghróigtí" tense="PastCont" dependency="Indep" person="Auto" />
  <tenseForm default="athghróigeadh" tense="PastCont" dependency="Dep" person="Base" />
  <tenseForm default="athghróiginn" tense="PastCont" dependency="Dep" person="Sg1" />
  <tenseForm default="athghróigteá" tense="PastCont" dependency="Dep" person="Sg2" />
  <tenseForm default="athghróigimis" tense="PastCont" dependency="Dep" person="Pl1" />
  <tenseForm default="athghróigidís" tense="PastCont" dependency="Dep" person="Pl3" />
  <tenseForm default="athghróigtí" tense="PastCont" dependency="Dep" person="Auto" />
  <tenseForm default="athghróigeann" tense="PresCont" dependency="Indep" person="Base" />
  <tenseForm default="athghróigim" tense="PresCont" dependency="Indep" person="Sg1" />
  <tenseForm default="athghróigimid" tense="PresCont" dependency="Indep" person="Pl1" />
  <tenseForm default="athghróigtear" tense="PresCont" dependency="Indep" person="Auto" />
  <tenseForm default="athghróigeann" tense="PresCont" dependency="Dep" person="Base" />
  <tenseForm default="athghróigim" tense="PresCont" dependency="Dep" person="Sg1" />
  <tenseForm default="athghróigimid" tense="PresCont" dependency="Dep" person="Pl1" />
  <tenseForm default="athghróigtear" tense="PresCont" dependency="Dep" person="Auto" />
  <tenseForm default="athghróigfidh" tense="Fut" dependency="Indep" person="Base" />
  <tenseForm default="athghróigfimid" tense="Fut" dependency="Indep" person="Pl1" />
  <tenseForm default="athghróigfear" tense="Fut" dependency="Indep" person="Auto" />
  <tenseForm default="athghróigfidh" tense="Fut" dependency="Dep" person="Base" />
  <tenseForm default="athghróigfimid" tense="Fut" dependency="Dep" person="Pl1" />
  <tenseForm default="athghróigfear" tense="Fut" dependency="Dep" person="Auto" />
  <tenseForm default="athghróigfeadh" tense="Cond" dependency="Indep" person="Base" />
  <tenseForm default="athghróigfinn" tense="Cond" dependency="Indep" person="Sg1" />
  <tenseForm default="athghróigfeá" tense="Cond" dependency="Indep" person="Sg2" />
  <tenseForm default="athghróigfimis" tense="Cond" dependency="Indep" person="Pl1" />
  <tenseForm default="athghróigfidís" tense="Cond" dependency="Indep" person="Pl3" />
  <tenseForm default="athghróigfí" tense="Cond" dependency="Indep" person="Auto" />
  <tenseForm default="athghróigfeadh" tense="Cond" dependency="Dep" person="Base" />
  <tenseForm default="athghróigfinn" tense="Cond" dependency="Dep" person="Sg1" />
  <tenseForm default="athghróigfeá" tense="Cond" dependency="Dep" person="Sg2" />
  <tenseForm default="athghróigfimis" tense="Cond" dependency="Dep" person="Pl1" />
  <tenseForm default="athghróigfidís" tense="Cond" dependency="Dep" person="Pl3" />
  <tenseForm default="athghróigfí" tense="Cond" dependency="Dep" person="Auto" />
  <moodForm default="athghróigeadh" mood="Imper" person="Base" />
  <moodForm default="athghróigim" mood="Imper" person="Sg1" />
  <moodForm default="athghróig" mood="Imper" person="Sg2" />
  <moodForm default="athghróigimis" mood="Imper" person="Pl1" />
  <moodForm default="athghróigigí" mood="Imper" person="Pl2" />
  <moodForm default="athghróigidís" mood="Imper" person="Pl3" />
  <moodForm default="athghróigtear" mood="Imper" person="Auto" />
  <moodForm default="athghróige" mood="Subj" person="Base" />
  <moodForm default="athghróigimid" mood="Subj" person="Pl1" />
  <moodForm default="athghróigtear" mood="Subj" person="Auto" />
</verb>
